【裁判字號】    98,上訴,845
【裁判日期】    980305
【裁判案由】    毒品危害防制條例
【裁判全文】
臺灣高等法院刑事判決                 98年度上訴字第845號
上  訴  人
即  被  告  甲○○
上列上訴人因違反毒品危害防制條例案件，不服臺灣基隆地方法
院97年度訴字第1781號，中華民國97年12月30日第一審判決（起
訴案號：臺灣基隆地方法院檢察署97年度毒偵字第2663號），提
起上訴，本院判決如下：
    主  文
上訴駁回。
    理  由
一、原審判決如附件判決書所載。
二、按依刑事訴訟法第350條、第361條、第362條、第367條規定
    ，不服地方法院之第一審判決而上訴者，須提出上訴書狀，
    並應敘述具體理由，為上訴必備之程式。倘所提出之書狀未
    敘述上訴理由，或僅曾以言詞陳述上訴理由者，均應於上訴
    期間屆滿後20日內補提理由書於第一審法院。第一審法院經
    形式審查，認逾期未補提上訴理由者，應定期間先命補正；
    逾期未補正者，為上訴不合法律上之程式，應以裁定駁回。
    又雖已提出上訴理由，但所提非屬具體理由者，則由第二審
    法院以上訴不合法律上之程式，判決駁回。而所謂具體理由
    ，必係依據卷內既有訴訟資料或提出新事證，指摘或表明第
    一審判決有何採證認事、用法或量刑等足以影響判決本旨之
    不當或違法，而構成應予撤銷之具體事由，始克當之（例如
    ：依憑證據法則具體指出所採證據何以不具證據能力，或依
    憑卷證資料，明確指出所為證據證明力之判斷如何違背經驗
    、論理法則），若僅泛言原判決認定事實錯誤、違背法令、
    量刑失之過重或輕縱，而未依上開意旨指出具體事由，或形
    式上雖已指出具體事由，然該事由縱使屬實，亦不足以認為
    原判決有何不當或違法者（例如：對不具有調查必要性之證
    據，法院未依聲請調查亦未說明理由，或援用證據不當，但
    除去該證據仍應為同一事實之認定），皆難謂係具體理由，
    俾與第二審上訴制度旨在請求第二審法院撤銷、變更第一審
    不當或違法之判決，以實現個案救濟之立法目的相契合，並
    節制濫行上訴（最高法院97年度臺上字第892號判決要旨參
    照）。
三、本件上訴人不服原審判決，提起上訴，上訴狀理由略以：伊
    於97年10月12日因朋友引誘並交付毒品，伊把毒品放一點在
    香煙吸用，即為警查獲，伊已知錯，懇求法官能再給伊一次
    機會，從輕量刑，因為那麼多的罰金伊真的付不起，讓伊再
    繼續照顧父親，盡為人子女該盡的孝道云云。
四、查本案原審判決認被告違反毒品危害防制條例第10條第1項
    ，施用第一級毒品罪，並依刑法第62條前段自首之規定，減
    輕其刑，論處有期徒刑4月，並諭知如易科罰金，以新台幣
    1,000元折算一日；並審酌被告前有施用毒品經原審法院裁
    定令入勒戒處所觀察、勒戒之紀錄，仍不思戒除毒癮，再犯
    本件施用第一級毒品犯行，顯見其已無法根除施用毒品行為
    ，而有予以隔離幫助其戒除之必要，且施用毒品對於社會治
    安構成潛在威脅，惟斟酌其犯罪後終能坦承犯行態度良好等
    及其他一切情狀，量處上開刑罰，核其認事用法並無違誤，
    量刑亦稱妥適，原審在適法範圍內行使裁量權，核無違法或
    不當之情形可言。
五、上訴人上訴意旨，僅泛稱請求從輕量刑，讓被告繼續照顧其
    父親，盡為人子女孝道云云，就原判決認定事實、適用法律
    及量刑等事項，有何不當或違法之處，並未具體指摘。上訴
    人提起本件上訴未附具體之理由，亦不足以認定原判決有何
    不當或違法，其上訴自不合法律上之程式，爰不經言詞辯論
    予以駁回。
六、據上論斷，應依刑事訴訟法第367條前段、第372條，判決如
    主文。
中    華    民    國    98    年    3     月    5     日
                  刑事第六庭審判長法  官  林堭儀
                                  法  官  張明松
                                  法  官  吳淑惠
以上正本證明與原本無異。
如不服本判決，應於收受送達後10日內向本院提出上訴書狀，其
未敘述上訴之理由者並得於提起上訴後10日內向本院補提理由書
（均須按他造當事人之人數附繕本）「切勿逕送上級法院」。
                                  書記官  陳雅加
中    華    民    國    98    年    3     月    5     日


司法院資訊處製作；財團法人民間司法改革基金會備份。
